行　政　法　院　判　決　　　　　　　　　　　　　八十八年度判字第四二七五號
　　原　　　告　上業營造工程有限公司
　　代　表　人　甲○○○
　　被　　　告　財政部臺灣省南區國稅局
右當事人間因營利事業所得稅事件，原告不服行政院中華民國八十七年八月十八日台
八七訴字第四○七二○號再訴願決定，提起行政訴訟。本院判決如左︰
　　主  文
原告之訴駁回。
　　事  實
緣原告民國八十二年度營利事業所得稅結算申報，原列報營業收入新台幣（下同）二
六七、四四一、○三六元，營業成本二四八、一五八、二一五元、運費六、三一○、
四九一元及其他費用項下工程罰鍰一一二、六五○元。經被告初查，調整核定營業收
入三五七、三四四、三二五元、營業成本為三二六、三五二、○八二元、運費為五、
一九二、七三九元、工程罰鍰則全數剔除。原告不服，申經復查結果未獲變更，訴經
財政部訴願決定將原處分關於其他費用項下之工程罰鍰部分撤銷，由被告另為處分，
其餘訴願駁回，原告仍表不服，就營業成本及運費部分，向行政院提起再訴願，復遭
駁回，遂提起行政訴訟，茲摘兩造訴辯意旨於次：
原告起訴意旨略謂︰一、營業成本部分：（一）原告原申報二四八、一五八、二一五
元，被告初查，就原告本年度未完成工程施工期逾一年之南電信新營太子路等十二項
工程，按完工比例調增工程收入八九、九○三、二八九元及工程成本八一、六一四、
四○九元，並以基本年度完工工程計二十項其中牡丹水庫溢洪道、牡丹外勞宿舍新建
、唐榮不鋼合金、中鋼二輕油場更新、中鋼三階段脫硫設備、中華屏南污水處理及
什項工程等七項工程，未檢具工程工合約書，分別依一般土木工程及房屋建築營造同
業利潤標準（行業代號分別為五一○一～一四、五一○二～十三，毛利率百分之二十
一）核計超耗成本一、二六七、一九五元，另就修大一型宿舍工程、湖內鄉海埔墓邊
、湖茄產業道路興建、林園鄉鄉鎮市排水、大寮鄉垃圾掩埋場等五項工程，依工程合
約書所載耗量，核計超耗二、一五三、三四七元，合計剔除超耗三、四二○、五四二
元，核定為營業成本為三二六、三五二、○八二元。（二）按稽徵機關進行調查或復
查時，納稅義務人應提示有關各種證明所得額之帳簿，文據；其未提示者，稽徵機關
得依查得之資料或同業利潤標準，核定其所得額。所稱之帳簿文據，其關係所得額之
一部關係課稅年度中某一期間所得額，而納稅義務人未能提示者，稽徵機關得就該部
分依查得之資料或同業利潤標核定其所得額，為行為時所得稅法第八十三條第一項及
同法施行細則第八十一條所規定。次按「製造業經設置原料、物料、在製品（成本單
）、製成品、及製造費用等各種明細分類帳，平時對進料、領料、退料、產品、人工
、製造費用等均成紀錄，有內部憑證可稽，並編有生產日報表或生產通知單及成本計
算表，經內部製造、會計、管理及稽核或控制部門負責人員簽章者，其製品原料耗用
數量，應根據有關帳證紀錄予核實認定。」復為行為時營利事業所得稅查核準則（以
下簡稱查核準則）第五十八條第一項所規定。營建業之營建材料耗用數量，依同準則
第五十九條規定，應比照前條規定之原則辦理。本件原告本年度完工工程牡丹水庫溢
洪道、牡丹外勞宿舍新建、唐榮不鋼合金，中鋼二輕油場更新、中鋼三階脫硫設備
、中華民國屏南污水處理及什項工程等七項工程，雖於被告初查時未及提示工程合約
書，惟經向財政部提起訴願時已補具工程合約書或材料耗用明細表供核，則與前開所
得稅法第八十三條所稱之「未提示者」即有未合，亦自不得援引上述法令遽予判決，
鈞院著有五十七年判字第六○號判例可資參照。次按查核準則第五十八條第二項及第
三項規定已明示營利事業所得帳證不合第一項規定者，稅捐稽徵機關應行之調查核定
程序，今原告既已備妥帳證及合約書供核，其合約書雖偶有未載明工程細項情形，惟
此部分財政部已編有原物料耗用標準可資參照，所提示之證據足供被告查核。（三）
另原告本年度列報未完成工程計十二項工程，被告以原告逾期未能提示使用執照或營
繕工程結算驗收證明書供核即驟依完工比例法調增工程收入及成，按查核準則第二十
四條第一項規定「．．．但有左列情形之一，致工程損益確無法估計者，得採全部完
工法，於完工年度再行計算損益：一、各期應收工程價款無法估計。二、履行合約所
須投入成本與期末完工程度均無法估計。三、歸屬合約之成本無法辨認。．．．」本
件原告基於專業上認上述未完工程其施工期間應不滿一年，即未依完工比例法認列損
益，惟被告縱認原告之專業判斷不足採信，亦應按前開查核準則規就各期應收工程價
款，履行合約所須投入成本與期末完工程度進行合理之估計方得據以按完工比例法計
算損益，惜被告未經審慎評估及逕予調整，其計算基礎為何並未詳釋，則其調整數據
即有可議，其核定行為亦難謂適法。二、運費部份：原告八十二年度列報運費支出六
、三一○、四九一元經被告以所附託運單記載未盡詳實致難以勾稽予以剔除一、一一
七、七五二元，惟依據營利事業所得稅查核準則八十七年三月三十一日修正條文第七
十五條第二項第三款規定「．．．（三）交付民營運送之運費，應取得統一發票或普
通收據。」原告列報之運費均業依規定取得統一發票之合法憑證為被告所不爭，根據
行政法從新從輕原則，前開準則修正發布實施日止本件尚屬未確定案件，自當有前開
條文之適用，被告僅以原告提示之託運單所載內容難以勾稽即逕予剔除，於法即難謂
無違誤，原處分及原決定關於此等部分，顯有違法，請予撤銷等語。
被告答辯意旨略謂︰壹、營業成本部分：按「稽徵機關進行調查或復查時，納稅義務
人應提示有關各種證明所得額之帳簿、文據；其未提示者，稽徵機關得依查得之資料
或同業利潤標準，核定其所得額。」、「本法第八十三條所稱之帳簿文據，其關係所
得額之一部分或關係課稅年度中某一期間之所得額，而納稅義務人未能提示者，稽徵
機關得就該部分依查得之資料或同業利潤標準核定其所得額。」分別為所得稅法第八
十三條第一項及同法施行細則第八十一條所明定。次按「營利事業承包工程之工期在
一年以上，有關工程損益之計算，應採完工比例法。．．．第一項所稱完工比例，可
採下列方法計算之：一、工程成本比例法，即按投入成本占估計總成本之比例計算。
二、工時進度比例法，即按投入工時或人工成本占估計總工時或總人工成本之比例計
算。三、產出單位比例法，即按工程之產出單位占約總單位之比例計算。」、「製造
業已依稅捐稽徵機關管理營利事業會計帳簿憑證辦法設置帳簿，平時對進料、領料、
退料、產品、人工、製造費用等均作成紀錄，有內部憑證可稽，並編有生產日報表或
生產通知單及成本計算表，經內部製造及會計部門負責人員簽章者，其製品原料耗用
數量，應根據有關帳證紀錄予以核實認定。製迼業不合前項規定者，其耗用之原料如
超過各該業通常水準，超過部分，除能提出正當理由，經查明屬實者外，應不予減除
。前項各該耗用原料之通常水準，由主管稽徵機關會同實地調查，並洽詢各該業同業
公會及有關機關擬訂，報請財政部核定，其未經核定該業通常水準者，得比照機器、
設備、製造程序、原料品質等相當之該同業原料耗用情形核定之。．．．」及「．．
．營建業之營建材料．．．等耗用數量，應比照前條規定之原則辦理。」復為查核準
則第二十四條、第五十八條及第五十九條所規定。又所謂未提示，兼指帳簿文據全部
未提示，或雖提示有不完全、不健全或不相符者，均有其適用，鈞院著有六十一年判
字第一九八號判例及八十二年度判字第二○八八號、第二七二○號判決可資參照。本
件原告八十二年度營利事業所得稅結算申報原列報營業成本二四八、一五八、二一五
元，經被告初查，除就南電信新營太子路等十二件工期一年以上之工程依原告本期投
入成本占估計總成本之比例，改按完工比例法調增工程收入八九、九○三、二八九元
並相對調增工程成本八一、六一四、四○九元外；因牡丹水庫溢洪道，牡丹外勞宿舍
新建、唐榮不鋼合金、中鋼二輕油場更新、中鋼三階脫硫設備、中華屏南污水處理
、什項工程等七項工程查核時原告未提供合約書，遂依同業利潤標準核定系爭工程工
程成本，致調減成本一、二六七、一九五元；因修大一型宿舍工程、湖內鄉海埔墓地
、湖茄產業道路興建，林園鄉鄉鎮市排水、大寮鄉垃圾掩埋場等五項工程，原告申報
之材料耗用，部分項目與其所提供之合約書不符，遂依合約書剔除材料超耗合計二、
一五三、三四七元；核定營業成本為三二六、三五二、○八二元。原告不服主張核定
超耗部分均有合約為據並無超耗云云，申請復查。經被告復查結果，以原告八十五年
三月十三日提出營業收入，營業成本及營業費用三項目復查之申請，八十五年六月十
八日補具復查理由書時，對所時理由並未提供具體事證，經以八十六年一月七日南區
國稅法字第八六○○○四三九號函再次通知提供有關帳簿文據及合約書，逾期仍未提
示，所稱南電信新營太子路等十二項工程工期未滿一年一節，既未能提供工程使用執
照或營繕工程結算驗收證明書供核，自不足採。至修大一型宿舍工程等五項核定有超
耗之工程，原告並未提示發包單位變更設計之證明，並針對申耗數量超過合約書部分
提出合理之說明及相關證明文件，另牡丹水庫溢洪道等七項按同業利潤標準核定成本
之工程，其中中鋼三階脫硫設備什項工程，原告結算申報時即未提供材料耗用明細表
，經通知補正未能補正，亦未補正工程合約書，所提復查理由並無資料佐證，自無足
採。原告訴願、再訴願時除執前詞外，並以修大一型宿舍工程等五項工程，其於承攬
時所提材料明細，僅係依發包單位之書面資料概算，但實際投入建造時，或因現場環
境或因未深慮施工困難度，致估算數與實際耗用數量不同，且合約亦列明標單所列項
目及數量僅供參考，投標廠商應自行依圖樣及規範詳細估算，如有遺漏應以圖樣及設
備規範為準，請斟酌實際施工狀況追認剔除之超耗，至牡目水庫溢洪道等七項工程，
已提示相關合約及資料供查云云。訴願、再訴願決定，以營造工程之合約書，既經發
包單位及承造廠商共同具名訂立，合約內記載之工程項目、施工面積、材料耗用數量
等，係原告依專業技術精算而來，自得作為核定其材料耗用數量之依據，如其耗用材
料數量如有變動，自應提出變更設計及相關證明文件方可採信。至原告針對各項超耗
補具之計算方式，與其結算申報之材料耗用數量並不相同，顯係有意誇大系爭工項目
之應耗量，其對於合約數量、申耗量及其自行計算之應耗量三者之間何以產生差異，
並未有合理之解釋，如其申耗量可由原告以任意方式取捨，合約書豈非同虛設，被告
依據原告提供之合約書計算系爭工程項目材料耗用數量，並無違誤。關於按同業利潤
標準核定之七項工程部分，原告雖補提示工程合約書或材料耗用明細表，惟工程細項
仍闕，每項工程應耗用多少材料、人工、工程費用等成本仍無法勾稽查核，被告依同
業利潤標準核定其工程成木，亦無不合。又原告於訴願時所提牡丹水庫溢洪道、牡丹
外勞宿舍新建工程合約書並未附有單價分析表，無法與其申報之材料耗用明細及工程
費用相勾稽，唐榮不鋼合金工程合約書封面所附工程項目，與其申報之材料明細無
一可勾稽，至中鋼二輕油場更新及中鋼三階脫硫設備工程所提出之工程訂價單及營繕
工程結算明細表，皆為工程大項，並非細項，且無單價分析表，各項應耗材料無法與
其申報成本相勾稽，況中鋼三階脫硫設備工程係申報外包工程，並未申報材料耗用明
細表，該等工程成本亦無法查核，復經被告八十七年五月二十八日南區國稅法字第八
七○三八一五八號函說明在卷，所訴核不足取。原告因訴稱牡丹水庫溢洪道等七項按
同業利潤標準核定成本之工程，補具之工程合約書縱有未載明工程細項情形，亦可參
照財政部所編原物料耗用標準云云。惟按財政部所編營建業原物料耗用通常水準，亦
須業者能提出工程類別及工程細項，方有其適用，系爭七項工程，原告雖補提示工程
合約書或材料耗用明細表，惟工程細項仍闕，每項工程應耗用多少材料、人工、工程
費用等成本仍無法勾稽查核，自亦無部頒通常耗料水準可資參照，是被告依前首規定
按同業利潤標準核定其工程成木，並無違誤。至訴稱本年度未完工程施工期逾一年之
南電信新營太子路十二項工程，被告未依查核準則第二十四條第一項但書規定就各期
應收工程款、履行合約所須投入成本與期末完工程度進行合理之估計，即逕按完工比
例法調整損益，計算基礎為何並未詳釋，其核定行為亦難謂適法乙節，按營建業承包
工程之工期在一年以上，有關工程損益之計算，應採完工比例法，為查核準則第二十
四條第一項前段所明定，至但書規定之適用，其舉證責任為原告，非被告，系爭十二
項工程，原告自始爭執重點即認定工期在一年以內，卻又未提供工程使用執照或營繕
工程結算驗收證明書供核，未曾檢據申請適用全部完工法，反指被告應先證明系爭工
程不能適用全部完工法，顯係對法令之誤解，是系爭工程被告依前揭規定，按原告投
入成本占估計總成本之比例計算其損益，並無不合。貳、運費部分：按「經營本業及
附屬業務以外之費用及損失，不得列為費用或損失」及「二、運費之合法憑證如次：
（三）交付民營運送業之運費，應取得註明交付運輸貨品品名及數量之統一發票或普
通收據。但統一發票或普通收據未註明運輸貨品品名及數量，而另取具託運單者，可
予認定。」分別為行為時查核準則第六十二條及第七十五條第二款第三目所明定。本
件原告八十二年度營利事業所得稅結算申報原列報運費六、三一○、四九一元，經被
告初查，調整剔除憑證不合規定者計一、一一七、七五二元，核定運費為五、一九二
、七三九元。原告雖訴稱列報之運費六、三一○、四九一元，經被告以所附託運單未
盡詳實，難以勾稽剔除一、一一七、七五二元，惟依據八十七年三月三十一日修正之
查核準則第七十五條第二項第三款之規定，原告已取具合法憑證，被告以原告提示之
託運所載內容難以勾稽即逕予剔除，難謂無誤云云。惟查按營業人開立統一發票，應
分別依規定格式據實載明交易日期、品名、數量、單價、金額等，為統一發票使用辦
法第九條第一項所明定。本件原告所提示運費之統一發票，多僅載年月份，並未記載
詳細交易日期，且均記載品名數量為運費或運費一式，並無詳細運送之品名及數量，
自需以託運單補強，以證明取得之運費憑證，與業務有關，次查原告為營造業，其承
包工程雖分散各地，惟其購進料均由供料廠商運至工地交貨，並無購進放置原告倉庫
，使用時再請貨運公司載運情事，是購料運費均係供應商所承擔，因此營造業之運費
一般均是運送工具設備至工地所發生，其運送地點應從原告營業地點至工地，或由甲
工地轉運至乙工程方屬合理，本件原告財產目錄運輸設備貨車計有七輛，其補具之託
運單經歸納整理分析，其運輸物品大部分為模板、機具等營造工程須使用之工具，其
運送起始點分別為東港。屏東市、高雄、台南市、台北縣，與原告營業地址鳳山市顯
不相干，亦無法與原告各施工點串聯，其他運送品名非機器設備類，原告亦並未提供
其進貨憑證以供查核，自難認與營業有關，又營造業之運費支出為其成本之一部分，
在與委建人所訂之工程合約書中通常均訂有運什費乙項，換言之，其所發生之運費支
出，多屬營業成本性質，本件原告營業成本部分列報之運費五、二三七、七一○元，
被告機關初查已全數均予核認。至申報於營業費用之運費六、三一○、四九一元，被
告查核結果剔與營業無關之運費僅一、一一七、七五二元，已係從寬認定，因營造業
應無營業費用之運費支出方為合理。被告仍予核認五、一九二、七三九元，已屬對原
告有利之處分，原告之訴非有理由，請予駁回等語。
　　理  由
本件起訴意旨有二，茲分別論述如次：
一、營業成本部分：按稽徵機關進行調查或復查時，納稅義務人應提示有關各種證明
所得額之帳薄、文據；其未提示者，稽徵機關得依查得之資料或同業利潤，核定所得
額。所稱之帳簿文據，其關係所得額之一部分關係課稅年度中某一期間之所得額，而
納稅義務人未能提示者，稽徵機關就該部分依查得之資料或同業利潤標準核定其所得
額，為行為時所得稅法第八十三條第一項及同法施行細則第八十一條所規定。所謂未
示，兼指帳簿文據全部未提示，或雖提示而有不完全、不健全或不相符者，均有其適
用，本院六十一年判字第一九八號亦著有判例。次按「製造業經設置原料、物料、在
製品（成本單）、製成品、及製造費用等各種明細分類帳，平時對進料、領料、退料
、產品、人工、製造費用等均作成紀錄，有內部憑證可稽，並編有生產日報表或生產
通知單及成本計算表，經內部製造、會計、管理及稽核或控制部門負責人簽章者，其
製品原料耗用數量，應根據有關帳證紀錄予以核實認定。」復為行為時查核準則第五
十八條第一項所規定。是營建業之營建材料耗用數量，依同準則第五十九條規定，應
比照前條規定之原則辦理。本部分原告原申報二四八、一五八、二一五元，被告初查
，就原告本年度未完工程施工期逾一年之南電新營太子路等十二項工程，按完工比例
調增工程收入八九、九○三、二八九元及工程成本八一、六一四、四○九元，並以其
本年度完工工程計二十項，其中牡丹水庫溢洪道、牡丹外勞宿舍新建、唐榮不鋼合
金、中鋼二輕油場更新、中鋼三階脫硫設備、中華屏南污水處理什項工程等七項工程
，未檢具工程合約書，分別依一般土木工程及房屋建築營同業利潤標準（行業代號分
為五一○一－一四、五一○二－一三，毛利率分之二十一）核計超耗成本一、二六七
、一九五元，另就修大一型宿舍工程、湖內鄉海埔墓邊、湖茄產業道路興建、林園鄉
鄉鎮市排水、大寮鄉境垃圾掩埋場等五項工程，依工程合約書所載耗料量，核計超耗
二、一五三、三四七元，合計剔除超耗三、四二○、五四二元，核定營業成本為三二
六、三五二、○八二元。原告不服，循序提起行政爭訟，主張其南電信新營太子路等
十二項工程中有九項工期未滿一年，其餘三項係實做實算，應依全部完工法核計成本
；被告核認未附合約部分已檢附合約，超耗部分經核算並未超耗，請准核實認定云云
。但查被告經以八十六年一月七日南國稅法字第八六○○○四三九號函通知原告提供
有關帳簿文據及合約書，逾期未為提示，所稱南電新營太子路等十二項工程期未滿一
年，既未能提供工程使用執照或營繕工程結算驗收證明書供核，自不足採。至修大一
型宿舍工程等五項核定有超耗之工程，被告請其提示發包單位變更設計之證明，並針
對申耗數量超過合約書部分提出合理之說明及相關證明文件，亦未能提示，另牡丹水
庫溢洪道等七項按同業利潤標準核定成本之工程，其中中鋼三階脫硫設備及什項工程
，原告結算申報時即未提供材料耗用明細表，經通知補正未能補正，亦未補正工程合
約書，自無足採。原告又訴稱，修大一型宿舍工程等五項工程，其於承攬時所提材料
明細，僅係依發包單位之書面資料概算但實際投入建造時，或因現場環境或因未深慮
施工困難度，致估算與實際耗用數量不同，且合約亦列明標單所列項目及數量僅供參
考，投標廠商應自行依圖樣及規範詳細估算，如有遺漏以圖樣及設備規範為準，請斟
酌實際施工狀況追認所剔除之超耗，至牡丹水庫溢洪道等七項工程，已提示相關合約
及資料供查云云。惟查營造工程之合約書，既經發包單位及承造廠商共同具名訂立，
合約內記載之工程項目、施工面積、材料耗用數量等，係原告依專業技術精算而來，
自得作為核定其材料耗用數量之依據，如其耗用材料數量所有變動，自應提出變更設
計及相關證明文件方足憑取。至原告針對各項超耗補具之計算式，與其結算申報時申
報之材料耗用數量並不相同，顯係有誇大系爭工程項目之應耗量，其對於合約數量、
申耗量及其自行計算之應耗量三者之間何以產生差異，並未有合理之說明，如其申耗
量可由原告以任意方式取捨，合約書豈非形同虛設，被告依據原告提供之合約書計算
系爭工程項目材料耗用數量，並無違誤。關於按同業利潤標準核定之七項工程部分，
原告雖補提示工合約書或材料耗用明細表，惟工程細項仍闕，每項工程應耗用多少材
料、人工、工程費等成本無法勾稽查核，被告依同業利潤標準核定其工程成本，亦無
不合。又原告於訴願時所提牡丹水庫溢洪道、牡丹外勞宿舍新建工程合約書並未附有
單價分析表，無法與其申報之材料耗用明細及工程費用相勾稽，唐榮不鋼合金工程
合約書封面所附工程項目，與其申報之材料明細無一可勾稽，至中鋼二輕油場更及中
鋼三皆脫硫設備工程所提出之工程訂價單及營繕工程結算明細表，皆為工程大項，並
非細項，具無單價分析表，各項應耗材料無法與其申報成本相勾稽，況中鋼三階脫硫
設備工程係申報外包工程，並未申報材料耗用明細表，該等工程成本亦無法查核。原
告固又訴稱牡丹水庫溢洪道等七項按同業利潤核定成本之工程，補具之工程合約書縱
有未載明工程細項情形，亦可參照財政部所編原物料用標準云云。惟按財政部所編營
建業原物料耗用通常水準，須業者提出工程類別及工程細項，才有其適用。系爭七項
工程，原告雖補提工程合約書或材料耗用明細表，然仍欠缺工程細項，每項工程應耗
用多少材料、人工、工程費用等成本並無法查核，自無財政部頒通常耗料水準可資參
照。至訴稱本年度未完工程施工期逾一年之南電信新營太子路等十二項工程，被告未
依查核準則第二十四項第一項但書規定，就各期應收工程款、履行合約所須投入成本
與期末完工程度進行合理之估計，即逕按完工比例法調整損益，難謂適法云云。但按
營建業承包工程之工期在一年以上，有關工程損益之計算，應採完工比例法，此為查
核準則第二十四條第一項前段所明定，至但書規定之適用，其舉證責任則在原告。是
原告既未能提供工程使用執照或簽繕工程結算驗收證明供核，率予指摘被告按完工比
例法調整損益，即非足採。從而一再訴願決定，遞予維持被告所為原處分（復查決定
），俱無不合，原告起訴意旨，難謂為有理由。
二、運費部分：按「經營本業及附屬業務以外之費用及損失，不得列為費用或損失」
。「二、運費之合法憑證如次：（三）交付民營運送業之運費，應取得註明交付運輸
貨品品名及數量之統一發票或普通收據。但統一發票或普通收據未註明運輸貨品品名
及數量，而另取具託運單者，可予認定。」分別為行為時查核準則第六十二條及第七
十五條第二款第三目所明定。本件原告八十二年度營利事業所得稅結算申報原列報運
費六、三一○、四九一元，經被告初查，調整剔除憑證不合規定者計一、一一七、七
五二元，核定運費為五、一九二、七三九元。原告雖不服訴稱列報之運費六、三一○
、四九一元，經被告以所託運單未盡詳實，難以勾稽剔除一、一一七、七五二元，惟
依據八十七年三月三十一日修正之查核準則第七十五條第二項第三款之規定，原告已
取具合法憑證，被告以原告提示之託運單所載內容難以勾稽即逕予剔除，難謂無誤云
云。惟查營業人開立統一發票，應分別依規定格式據實載明交易日期、品名、數量、
單價、金額等，為統一發票使用辦法第九條第一項所明定。本件原告所提示運費之統
一發票，多僅載年月份，並未記載詳細交易日期，且均記載品名數量為運費或運費一
式，並無詳細運送之品名及數量，自需以託運單補強，以證明其取得之運費憑證，與
業務有關。又原告為營造業，其承包工程雖分散各地，但其購進料均由供料廠商運至
工地交貨，並無購進放置原告倉庫，使用時再請貨運公司載運情事，是購料運費均係
供應商所承擔，因此營造業之運費一般均是運送工具設備至工地所發生，其運送地點
應從原告營業地點至工地，或由甲工地轉運至乙工程方屬合理。原告財產目錄運輸設
備貨車計有七輛，其補具之託運單經歸納整理分析，其運輸物品大部分為模板、機具
等營造工程須使用之工具，其運送起始點分別為東港、屏東市、高雄、台南市、台北
縣、與原告營業地址鳳山市顯不相干，亦無法與原告各施工點串聯，其他運送品名非
機器設備類，原告並未提供其進貨憑證以供查核，自難認與營業有關，又營造業之運
費支出為其成本之一部分，在與委建人所訂之工程合約書中通常均訂有運什費乙項，
換言之，其所發生之運費支出，多屬營業成本性質，原告營業成本部分列報之運費五
、二三七、七一○元，被告初查已全數均予核認。至申報於營業費用之運費六、三一
○、四九一元，被告查核結果剔除與營業無關之運費僅一、一一七、七五二元，已屬
從寬認定。原告所訴，洵無可取，一再訴願決定，遞予維持原處分（復查決定），應
無違誤，原告起訴意旨，非有理由，應予駁回。
據上論結，本件原告之訴為無理由，爰依行政訴訟法第二十六條後段，判決如主文。
中    華    民    國     八十八      年     十二     月     二十四      日
                    行 政 法 院 第 六 庭
                                審 判 長 評  事      徐  樹  海
                                         評  事      藍  獻  林
                                         評  事      高  啟  燦
                                         評  事      林  家  惠
                                         評  事      劉  鑫  楨
右  正  本  證  明  與  原  本  無  異
                                         法院書記官  陳  盛  信
中    華    民    國     八十八      年     十二     月      三十       日
